<!DOCTYPE html PUBLIC "-//W3C//DTD XHTML 1.0 Transitional//EN" "http://www.w3.org/TR/xhtml1/DTD/xhtml1-transitional.dtd">
<html xmlns="http://www.w3.org/1999/xhtml">
<head>
	<meta http-equiv="Content-Type" content="text/html; charset=iso-8859-1" />
	<title>Ymmärrä suomea</title>
	<style type="text/css" media="all">@import "css/styles.css";</style>
	<script type="text/javascript" src="swfobject.js"></script>
</head>
<body class="font-medium">
	<div id="main-wrapper">
		<div id="topbar"></div>
		<div id="main-menu">
			<table cellspacing="0" cellpadding="0" border="0" class="add-links"><tr>
				<td class="item"><img class="raquo" src="i/raquo.gif" alt="" height="7" width="4" /><a href="/ymmarra/index.php?moduli=sanakirja">Sanakirja</a></td>
				<td class="item"><img class="raquo" src="i/raquo.gif" alt="" height="7" width="4" /><a href="/ymmarra/index.php?moduli=verbit">Verbiluettelo</a></td>
				<td class="item"><img class="raquo" src="i/raquo.gif" alt="" height="7" width="4" /><a href="/ymmarra/index.php?moduli=kielioppi">Kielioppi</a></td>
			</tr></table>
			<table cellspacing="0" cellpadding="0" border="0"><tr>
				<td class="item"><img class="raquo" src="i/raquo.gif" alt="" height="7" width="4" /><a href="/ymmarra/index.php">Etusivu</a></td>
				<td class="item"><img class="raquo" src="i/raquo.gif" alt="" height="7" width="4" /><a href="/ymmarra/index.php?moduli=tekstit">Lukutekstit</a></td>
			</tr></table>
		</div>
		<div id="content">
			<table cellspacing="0" cellpadding="0" border="0" id="content-wrapper"><tr>
				<td>
					<div id="left-menu">
												<div class="header-verb"><span>Verbit</span></div>
						<div class="menu">
								<div class="init"><a href="/ymmarra/index.php?moduli=verbit&kirjain=a">A</a></div>
								<div class="init"><a href="/ymmarra/index.php?moduli=verbit&kirjain=e">E</a></div>
								<div class="init"><a href="/ymmarra/index.php?moduli=verbit&kirjain=h">H</a></div>
								<div class="init"><a href="/ymmarra/index.php?moduli=verbit&kirjain=i">I</a></div>
								<div class="init"><a href="/ymmarra/index.php?moduli=verbit&kirjain=j">J</a></div>
								<div class="init"><a href="/ymmarra/index.php?moduli=verbit&kirjain=k">K</a></div>
								<div class="init"><a href="/ymmarra/index.php?moduli=verbit&kirjain=l">L</a></div>
								<div class="init"><a href="/ymmarra/index.php?moduli=verbit&kirjain=m">M</a></div>
								<div class="init"><a href="/ymmarra/index.php?moduli=verbit&kirjain=n">N</a></div>
								<div class="init"><a href="/ymmarra/index.php?moduli=verbit&kirjain=o">O</a></div>
								<div class="init"><a href="/ymmarra/index.php?moduli=verbit&kirjain=p">P</a></div>
								<div class="init"><a href="/ymmarra/index.php?moduli=verbit&kirjain=r">R</a></div>
								<div class="init"><a href="/ymmarra/index.php?moduli=verbit&kirjain=s">S</a></div>
								<div class="init"><a href="/ymmarra/index.php?moduli=verbit&kirjain=t">T</a></div>
								<div class="init"><a href="/ymmarra/index.php?moduli=verbit&kirjain=u">U</a></div>
								<div class="init"><a href="/ymmarra/index.php?moduli=verbit&kirjain=v">V</a></div>
								<div class="init"><a href="/ymmarra/index.php?moduli=verbit&kirjain=y">Y</a></div>
								<div class="init"><a href="/ymmarra/index.php?moduli=verbit&kirjain=Ä">Ä</a></div>
						</div>					</div>
				</td>
				<td>
					<div id="main-content">
						<div id="path">
							<a href=".">Etusivu</a> &gt; <a href="/ymmarra/index.php?moduli=verbit&kirjain=P">P</a>						</div>
													<h1>PYÖRIÄ</h1>
						<table cellspacing="0" cellpadding="0" border="0">
							<tr>
								<td colspan="2" style="padding-bottom:10px;"><strong>Aktiivin indikatiivi</strong></td>
							</tr>
							<tr>
								<td><pre>PREESENS                   
minä      pyörin           
sinä      pyörit           
hän       pyörii           
me        pyörimme         
te        pyöritte         
he        pyörivät         

PASSIIVI
          pyöritään        

IMPERFEKTI                 
         pyörin            
         pyörit            
         pyöri             
         pyörimme          
         pyöritte          
         pyörivät          

PASSIIVI
         pyörittiin        

PERFEKTI
olen     pyörinyt          
olet     pyörinyt          
on       pyörinyt          
olemme   pyörineet         
olette   pyörineet         
ovat     pyörineet         

PASSIIVI
on       pyöritty          

PLUSKVAMPERFEKTI
olin     pyörinyt          
olit     pyörinyt          
oli      pyörinyt          
olimme   pyörineet         
olitte   pyörineet         
olivat   pyörineet         

PASSIIVI
oli      pyöritty          
</pre></td>
								<td>&nbsp;&nbsp;&nbsp;</td>
								<td><pre>    KIELTOMUOTO
    en        pyöri
    et        pyöri
    ei        pyöri
    emme      pyöri
    ette      pyöri
    eivät     pyöri


    ei        pyöritä

   
   en        pyörinyt
   et        pyörinyt
   ei        pyörinyt
   emme      pyörineet
   ette      pyörineet 
   eivät     pyörineet


    ei        pyöritty


    en      ole pyörinyt
    et      ole pyörinyt
    ei      ole pyörinyt
    emme    ole pyörineet
    ette    ole pyörineet
    eivät   ole pyörineet


    ei      ole pyöritty


    en    ollut  pyörinyt
    et    ollut  pyörinyt
    ei    ollut  pyörinyt
    emme  olleet pyörineet
    ette  olleet pyörineet
    eivät olleet pyörineet


    ei    ollut  pyöritty
</pre></td>
							</tr>
						</table>
						<table cellspacing="0" cellpadding="0" border="0">
							<tr>
								<td colspan="2" style="padding-bottom:10px;"><strong>Aktiivin konditionaali</strong></td>
							</tr>
							<tr>
								<td><pre>PREESENS
minä     pyörisin          
sinä     pyörisit          
hän      pyörisi           
me       pyörisimme        
te       pyörisitte        
he       pyörisivät        

PASSIIVI
         pyörittäisiin     

PERFEKTI
olisin   pyörinyt          
olisit   pyörinyt          
olisi    pyörinyt          
olisimme pyörineet         
olisitte pyörineet         
olisivat pyörineet         

PASSIIVI
olisi    pyöritty          
</pre></td>
								<td>&nbsp;&nbsp;&nbsp;</td>
								<td><pre> 
   en          pyörisi
   et          pyörisi
   ei          pyörisi
   emme        pyörisi
   ette        pyörisi
   eivät       pyörisi


    ei          pyörittäisi


    en olisi    pyörinyt
    et olisi    pyörinyt
    ei olisi    pyörinyt
    emme olisi  pyörineet
    ette olisi  pyörineet
    eivät olisi pyörineet


    ei olisi    pyöritty
</pre></td>
							</tr>
						</table>
						<table cellspacing="0" cellpadding="0" border="0">
							<tr>
								<td colspan="2" style="padding-bottom:10px;"><strong>Aktiivin potentiaali</strong></td>
							</tr>
							<tr>
								<td><pre>PREESENS
minä     pyörinen          
sinä     pyörinet          
hän      pyörinee          
me       pyörinemme        
te       pyörinette        
he       pyörinevät        

PASSIIVI
         pyörittäneen      

PERFEKTI
lienen   pyörinyt          
lienet   pyörinyt          
lienee   pyörinyt          
lienemme pyörineet         
lienette pyörineet         
lienevät pyörineet         

PASSIIVI
lienee   pyöritty          
</pre></td>
								<td>&nbsp;&nbsp;&nbsp;</td>
								<td><pre> 
    en          pyörine
    et          pyörine
    ei          pyörine
    emme        pyörine
    ette        pyörine
    eivät       pyörine


    ei          pyörittäne


    en    liene pyörinyt
    et    liene pyörinyt
    ei    liene pyörinyt
    emme  liene pyörineet
    ette  liene pyörineet
    eivät liene pyörineet


    ei    liene pyöritty
</pre></td>
							</tr>
						</table>
						<table cellspacing="0" cellpadding="0" border="0">
							<tr>
								<td colspan="2" style="padding-bottom:10px;"><strong>Aktiivin imperatiivi</strong></td>
							</tr>
							<tr>
								<td><pre>PREESENS

(sinä)   pyöri             
(hän)    pyöriköön         
(me)     pyörikäämme       
(te)     pyörikää          
(he)     pyörikööt         

PASSIIVI
         pyörittäköön      

PERFEKTI

ole      pyörinyt          
olkoon   pyörinyt          
olkaamme pyörineet         
olkaa    pyörineet         
olkoot   pyörineet         

PASSIIVI
olkoon   pyöritty          
</pre></td>
								<td>&nbsp;&nbsp;&nbsp;</td>
								<td><pre> 

    älä         pyöri
    älköön      pyörikö
    älkäämme    pyörikö
    älkää       pyörikö
    älkööt      pyörikö


    älköön      pyörittäkö



    älä ole       pyörinyt
    älköön olko   pyörinyt
    älkäämme olko pyörineet
    älkää olko    pyörineet
    älkööt olko   pyörineet


    älköön olko   pyöritty
</pre></td>
							</tr>
						</table>
						<table cellspacing="0" cellpadding="0" border="0">
							<tr>
								<td colspan="2" style="padding-bottom:10px;"><strong>Verbin nominaalimuodot</strong></td>
							</tr>
							<tr>
								<td><pre>I INFINITIIVI              

Lyhyempi muoto:            
         pyöriä            

Pitempi muoto:             
         pyöriäkseni       
         pyöriäksesi
         pyöriäkseen
         pyöriäksemme
         pyöriäksenne
         pyöriäkseen

III  INFINITIIVI           

inessiivi    pyörimässä    
elatiivi     pyörimästä    
illatiivi    pyörimään     
adessiivi    pyörimällä
abessiivi    pyörimättä    
instruktiivi pyörimän      
                           
Passiivi
instruktiivi pyörittämän   
                           
                           
</pre></td>
								<td>&nbsp;&nbsp;&nbsp;</td>
								<td><pre> II INFINITIIVI

 inessiivi    pyöriessä
 instruktiivi pyörien

 Passiivi
 inessiivi    pyörittäessä






   IV INFINITIIVI

   nominatiivi  pyöriminen
   partitiivi   pyörimistä
   

   I PARTISIIPPI
   aktiivi      pyörivä
   passiivi     pyörittävä

     II PARTISIIPPI
   aktiivi      pyörinyt
   passiivi     pyöritty
</pre></td>
							</tr>
						</table>

					</div>
				</td>
			</tr></table>		</div>
		<div id="footer"><a href="http://www.oph.fi/"><img src="i/oph_logo_ymmarrasuomea.gif" width="157" height="35" alt="OPH" /></a></div>
	</div>
</body>
</html>
